【裁判字號】    92,交易,462
【裁判日期】    920905
【裁判案由】    公共危險
【裁判全文】
臺灣臺中地方法院刑事判決                        九十二年度交易字第四六二號
    公  訴  人  臺灣臺中地方法院檢察署檢察官
    被      告  甲○○
右列被告因公共危險案件，經檢察官聲請以簡易判決處刑（九十二年度偵字第一二七
八一號），本院臺中簡易庭認不宜依簡易判決處刑，移
院判決如左：
    主  文
甲○○無罪。
    理  由
一、聲請意旨略以：被告甲○○於民國九十二年六月二十八日十二時許，在新竹市科
    學園區飲用啤酒後，竟不顧酒後駕車容易肇事之危險，仍自同年月日十七時許起
    駕駛車號ＳＮＩ─４１５號輕機車，沿臺中市○○路行駛，嗣於同年月日十七時
    三十分許，在臺中市西屯區○○○路八巷與至善路一○一巷口，衝撞被害人龔幼
    男所有之車號５Ｊ─３６０３號自小客車，經員警到場處理並當場對被告實施酒
    精濃度測試，發現其呼氣測試酒精濃度為零點四九ＭＧ／Ｌ，已達不能安全駕駛
    動力交通工具之程度，因認被告涉犯刑法第一百八十五條之三服用酒類致無法安
    全駕駛動力交通工具罪嫌。
二、按犯罪事實應依證據認定之，無證據不得推定其犯罪事實。又不能證明被告犯罪
    ，應為無罪之諭知。刑事訴訟法第一百五十四條、第三百零一條第一項分別定有
    明文。聲請意旨認被告涉犯本件犯行，無非以被告坦承酒後駕車及有現場圖、照
    片、酒精濃度測定值表等在卷為其論據。訊據被告固不否認有酒後駕車之事實，
    惟堅決否認有公共危險之犯行，辯稱：伊是中午喝的，到了下午五點多才騎車的
    ，是前方車子突然煞車，伊以為對方要右轉，他又突然停下來，伊才撞到的等語
    。經查：
（一）按服用毒品、麻醉藥品、酒類或其他相類之物，不能安全駕駛動力交通工具而
      駕駛者，處一年以下有期徒刑、拘役或三萬元以下罰金，乃刑法第一百八十五
      條之三所明定。即行為人須於服用毒品、麻醉藥品、酒類或其他相類之物後，
      達「不能安全駕駛」動力交通工具之程度而駕駛者，始該當該罪，是行為人縱
      有服用毒品、麻醉藥品、酒類或其他相類之物之情形，惟倘「尚未達」不能安
      全駕駛之程度，即與該罪之構成要件有間，自難以該罪相繩。至行為人是否達
      「不能安全駕駛」之程度，則應依證據認定之。
（二）次按每個人對酒精承受之能力，常因體質、健康狀況、情緒等因素而有所不同
      ，是所謂不能安全駕駛，並非以飲酒後吐氣酒精濃度每公升達零點五五毫克為
      唯一標準；更非單純以酒後駕車之人，凡發生交通事故者即率皆認其有「不能
      安全駕駛」之情形。蓋交通事故之肇事原因，行為人或無可歸責之事由，或雖
      有可歸責之事由，但該可歸責之事由，與行為人飲用酒類並無相當因果關係，
      故並非所有酒後駕車肇事之人，不問其個別具體情況，一律均可認其即犯有刑
      法第一百八十五條之三之公共危險罪。
（三）本件被告於肇事後經酒精測試結果，其酒後吐氣酒精濃度為每公升零點四九毫
      克，有酒精測定值表附卷可參，惟此僅能證明被告確有酒後駕車之情形，依上
      所述，除有進一步補強證據外，尚難據此認定被告即達「不能安全駕駛」之程
      度。稽諸卷附之刑法第一百八十五條之三案件測試觀察紀錄表所載「因酒後車
      禍肇事」等語，並未載有何不能安全駕駛車輛之紀錄，自難僅憑被告酒後吐氣
      酒精濃度達每公升零點四九毫克及有駕車肇事之事實，遽認被告已達不能安全
      駕駛之程度。
（四）綜上所述，本件既不能僅憑被告於酒後吐氣酒精濃度為每公升零點四九毫克及
      駕車肇事之事實，遽認被告有不能安全駕駛之情形，又查無其他積極證據足以
      證明本件交通事故之發生與被告服用酒類具相當因果關係，進而據以認定被告
      已達不能安全駕駛之程度，則被告酒後駕車之行為誠屬不該且不當，自應依相
      關交通法規予以嚴懲，惟既無證據證明被告有公訴人所指公共危險之犯行，自
      應為其無罪判決之諭知，俾免冤抑。
據上論斷，應依刑事訴訟法第四百五十二條、第三百零一條第一項，判決如主文。
中      華      民      國      九十二      年      九    月      五    日
                                臺灣臺中地方法院交通法庭
                                    法  官   王  靜  秋
右正本證明與原本無異。
如不服本判決，應於送達後十日內向本院提出上訴狀 （須附繕本） ，上訴於台灣高
法院台中分院。
                                        書記官
中      華      民      國      九十二      年      九    月      五    日


司法院資訊處製作；財團法人民間司法改革基金會備份。
